臺北高等行政法院判決
                                      100年度簡字第522號
原      告　李欽城
被      告　內政部
代　表　人　江宜樺（部長）
訴訟代理人  林佩樺
            高淑
上列當事人間入出國及移民法事件，原告不服行政院中華民國10
0 年6 月23日院臺訴字第1000098391號訴願決定，提起行政訴訟
，本院判決如下：
    主  文
原告之訴駁回。
訴訟費用由原告負擔。
　　事實及理由
一、程序事項：
    本件兩造因入出國及移民法所生罰鍰而涉訟，其標的之金額
    合計為新臺幣（下同）20萬元，係在40萬元以下，依行政訴
    訟法第229 條第1 項第2 款，應適用簡易程序，本院並依同
    法第233條第1項規定，不經言詞辯論，逕行裁判。
二、事實概要：
    原告於民國99年6 月間媒合國人邱鵬蒼與大陸地區人民曾萍
    結婚，取得報酬約46,200元。被告以其違反入出國及移民法
    第58條第2 項規定，依同法第76條第2 款之規定，於100 年
    5 月9 日以內授移移規高字第1000932257號處分書（下稱原
    處分）裁處罰鍰20萬元，原告不服，提起訴願，經駁回後，
    遂提起本件行政訴訟。
三、原告聲明求為判決撤銷原處分及訴願決定，並主張如下：
    原告多年前與大陸女子結婚，因配偶關係往來兩岸，主要係
    探親及為邱鵬蒼前往大陸帶路性質，並未獲取利益，今卻遭
    認定媒合取利而遭裁處20萬元，實屬誤會。
四、被告聲明求為判決駁回原告之訴，並主張如下：
    原告以16萬元媒合國人邱鵬蒼與大陸地區人民曾萍結婚，事
    證明確，被告以其違反入出國及移民法第58條第2 項之規定
    ，依同法第76條第2款之規定裁罰，並無不法。
五、本院判斷如下：
  (一)按入出國及移民法第58條第2 項規定「跨國（境）婚姻媒合
    不得要求或期約報酬。」第76條第2 款規定「有下列情形之
    一者，處新臺幣20萬元以上1 百萬元以下罰鍰，並得按次連
    續處罰：……二、從事跨國（境）婚姻媒合而要求或期約報
    酬。」
  (二)原告媒合國人邱鵬蒼與大陸地區人民曾萍結婚等情，為兩造
    所不爭執，並經證人邱鵬蒼證述在案（見原處分卷第23頁至
    第25頁）。兩造僅就原告跨國媒合婚姻是否取得報酬乙節，
    有所爭議。經查，證人邱鵬蒼就此明確證稱：「……其婚姻
    係經由我母親（王議瑩）委託國人李欽城（即原告）介紹認
    識，……後來我母親在我家將新台幣16萬元交付給李欽城，
    李欽城並陪同我赴大陸辦理相親，李欽城並在東珠賓館安排
    相親3 天，共相親15人，最後一天我才選定我配偶，並在隔
    天辦理訂婚。」「……共花費新台幣約11萬3,800 元」「剩
    下金額4 萬6,200 元都在李欽城身上沒有給我們，當作是給
    他介紹費用。」（以上參見原處分卷第24頁），並提出原告
    聯絡用名片為憑。該名片內容除載明「李欽城專營廣東省梅
    州市客家新娘」，且有李欽城之地址、電話、手機無誤，此
    有名片影本附卷可稽（原處分卷第29頁）。另參諸原告於審
    理中就名片何以為如上記載之動機，始終語焉不詳，復自承
    該名片係在喜宴中主動交付予李欽城之母等情以觀，苟非意
    圖營利，何以印製如上名片，又在喜宴中發散，又如何能安
    排相親3 天共15人次？其將李欽城所交付之費用扣除必要支
    出後，餘者充為介紹費圖利，至為灼然。原告主張其媒合婚
    姻為「作好事」，並未收取費用云云，與常情顯不相合。另
    原告又聲請傳喚證人邱鵬蒼及王議瑩，衡諸證人邱鵬蒼業於
    被告訊問時詳實陳述經原告收取16萬元而媒介與大陸配偶結
    婚，扣除必要費用外，其餘費用充為介紹費等語甚詳，核無
    就同一待證事實重複傳訊多名證人訊問之必要，併予敘明。
六、綜上，原告有從事跨國婚姻媒合而受有報酬之事實，既堪認
    定，原處分以其違反入出國及移民法第58條第2 項規定，依
    同法第76條第2 款規定，處最低罰鍰額度20萬元，經核並無
    不法，訴願決定予以維持，核無不合。原告訴請撤銷，為無
    理由，應予駁回。
據上論結，本件原告之訴為無理由，依行政訴訟法第98條第1項
前段，判決如主文。
中　　華　　民　　國　　100　 年　　12　　月　　26　　日
                    臺北高等行政法院第一庭
                                    法  官　楊得君
上為正本係照原本作成。
本件以訴訟事件所涉及之法律見解具有原則性者為限，始得於本
判決送達後20日內向本院提出上訴狀並表明上訴理由，如已於本
判決宣示後送達前提起上訴者，應於判決送達後20日內補具上訴
理由（均按他造人數附繕本），且經最高行政法院許可後方得上
訴。
中　　華　　民　　國　　100　 年　　12　　月　　26　　日
                                    書記官  徐子嵐